臺灣雲林地方法院民事裁定
111年度家調裁字第19號
聲  請  人  甲○○
相  對  人  乙○○ 
兼上一人之
法定代理人  丙○○ 
共      同
代  理  人  王○瑄  
上列當事人間否認子女事件，本院裁定如下：
    主  文
確認相對人乙○○（男，民國000年0月00日生，護照號碼：M00000
000號、入出境許可證號：000000000000號）非相對人丙○○（女
、民國00年0月00日生、國民身分證統一編號：Z000000000號）
自聲請人甲○○（男，民國00年0月00日生，國民身分證統一編號
：Z000000000號）受胎所生之婚生子女。
程序費用由相對人負擔。
    理  由
一、聲請意旨略以：聲請人與相對人丙○○於民國89年12月28日結
    婚，相對人丙○○並於108年5月23日生下相對人乙○○，因相對
    人乙○○係聲請人與相對人丙○○婚姻關係存續中所受胎，依法
    受婚生之推定，而為聲請人之子，然依111年7月29日之親子
    鑑定報告結果，相對人乙○○確實非聲請人之親生子女，為此
    ，依民法第1063條之規定提起本件否認子女之訴，並聲明如
    主文所示。
二、相對人則對聲請人主張之事實及親子鑑定報告均無意見，並
    請求法院依兩造合意為裁定等語。
三、按當事人就不得處分之事項，其解決事件之意思已甚接近或
    對於原因事實之有無不爭執者，得合意聲請法院為裁定；法
    院為前項裁定前，應參酌調解委員之意見及家事調查官之報
    告，依職權調查事實及必要之證據，並就調查結果使當事人
    或知悉之利害關係人有陳述意見之機會；當事人聲請辯論者
    ，應予准許，家事事件法第33條第1項、第2項定有明文。又
    依同法第35條第1項規定，上開裁定確定者，與確定判決有
    同一之效力。本件聲請人主張相對人乙○○非其母即相對人丙○○自聲請人受胎所生，而提起本件否認子女之訴，屬當事人
    不得處分之事項，惟兩造於111年8月26日調解期日依前揭家
    事事件法第33條第1項之規定，合意聲請法院裁定，本院自
    應依前揭規定為裁定。
四、經查，聲請人主張之事實，業據其提出身分證、中華人民共
    和國護照、入出境許可證、往來臺灣通行證、佛教慈濟醫療
    財團法人大林慈濟醫院親子鑑定報告等件影本為證，並經本
    院依職權調取兩造之個人戶籍資料、入出境資訊連結作業等
    核閱無誤，而依上開親子鑑定報告結論，亦認相對人乙○○的
    DNA型「可以排除甲○○是其親生父親」這一個假設等語，又
    無任何反證可以證明聲請人與其法律推定之子女即相對人乙○○有何親子血緣關係，可資否認上開親子鑑定報告之科學推
    論，則綜合上開事證，足見聲請人與相對人乙○○間，並不具
    有真實血緣關係，相對人乙○○顯非聲請人之子女乙節可認屬
    實，而堪信聲請人之主張為真正。
五、按從子女出生日回溯第181日起至第302日止，為受胎期間；
    妻之受胎，係在婚姻關係存續中者，推定其所生子女為婚生
    子女。前項推定，夫妻之一方或子女能證明子女非為婚生子
    女者，得提起否認之訴。前項否認之訴，夫妻之一方自知悉
    該子女非為婚生子女，或子女自知悉其非為婚生子女之時起
    二年內為之。但子女於未成年時知悉者，仍得於成年後二年
    內為之，民法第1062條第1項、第1063條定有明文。本件相
    對人乙○○於108年5月23日出生，回溯第181日起至第302日之
    受胎期間，既在聲請人與相對人丙○○婚姻關係存續中，依法
    自應推定相對人乙○○為聲請人與相對人丙○○之婚生子女。然
    相對人乙○○實際上非相對人丙○○自聲請人受胎所生，且聲請
    人係於上開親子鑑定後，始知相對人乙○○非為其婚生子女，
    則聲請人於111年8月4日即在知悉相對人乙○○非為其婚生子
    女之2年內，提起本件否認子女訴訟，兩造並合意聲請裁定
    確認相對人乙○○非相對人丙○○自聲請人受胎所生之婚生子女
    ，為有理由，應予准許。　　
六、依家事事件法第33條、第97條、非訟事件法第21條第2項、
    民事訴訟法第95條、第78條之規定，爰裁定如主文。
中　　華　　民　　國　　111 　年　　9 　　月　　20　　日
                  家事法庭  法  官  黃瑞井
以上正本係照原本作成。
如不服本裁定，應於送達後10日內向本院提出抗告狀。
中　　華　　民　　國　　111 　年　　9 　　月　　21　　日
                            書記官  鄭巧偉